【裁判字號】    92,訴,1736
【裁判日期】    920728
【裁判案由】    營業稅
【裁判全文】
臺北高等行政法院裁定                            九十二年度訴字第一七三六號
    原      告  本峰鐵工廠有限公司
    代  表  人  甲○○董事長.
    被      告  財政部臺灣省北區國稅局（承受基隆市稅捐稽徵處營業稅業務）
    代  表  人  林吉昌（局長）
右當事人間因營業稅事件，原告不服財政部中華民國九十二年四月十日台財訴字第○
九二○○一五五二七訴願決定，提起行政訴訟。本院裁定如左：
    主  文
原告之訴駁回。
訴訟費用由原告負擔。
    理  由
一、按訴願之提起，應自行政處分達到或公告期滿之次日起三十日內為之。訴願事件
    ，提起訴願逾法定期間或未於訴願法第五十七條所定期間內補送訴願書者，應為
    不受理之決定，分別為同法第十四條第一項及第七十七條第二款所明定。又「納
    稅義務人對稅捐稽徵機關之復查決定如有不服，得依法提起訴願及行政訴訟。」
    稅捐稽徵法第三十八條第一項亦有明定。
二、本件原告因營業稅事件，不服基隆市稅捐稽徵處所為民國（下同）九十一年十二
    月十三日九一基稅法字第三六三七五號復查決定，提起訴願。查原告係於九十一
    年十二月十七日收受該復查決定書，此有送達證書附原處分卷可稽，計其提起訴
    願之期間，應自九十一年十二月十八日起算，至九十二年一月二十日即已屆滿（
    原告營業所設址於基隆市，訴願決定機關財政部公務所設於臺北市，扣除在途期
    間二日，且因該末日適為例假日，依規定以次星期一代之，即九十二年一月二十
    日）。原告遲至九十二年一月三十日始向財政部臺灣省北區國稅局基隆市分局提
    起訴願，有訴願決定機關卷附資料可稽，其訴願顯已逾法定不變期間，訴願決定
    本同一理由不予受理，自無不合。原告復對之提起行政訴訟，顯非合法，應予駁
    回。
三、至原告所稱被告於復查決定時，未核發補稅通知書，且於九十二年一月十日方給
    予補稅通知書，依該通知書所載，可於接獲通知書後三十日內提起訴願，又訴願
    案件必需繳納稅額二分之一始得提起訴願，即延後接獲通知書，並無逾期訴願一
    節，經查，原告繳納稅額二分之一之日期為九十二年一月三日有其提出之稅額繳
    款書影本可參，是原告所稱被告於九十二年一月十日方給予補稅通知書（按應為
    稅額繳款書），顯有不實；且該稅額繳款書上說明欄３之記載為「納稅義務人對
    稽徵機關核定之稅額如有不服，應於收到繳款書後，在繳納期間屆滿翌日起三十
    日內申請復查」，本件原告係不服復查決定提起訴願，自無在「在繳納期間屆滿
    翌日起三十日內申請復查」之適用；另說明欄４之記載為「納稅義務人對復查決
    定之應納稅額，如自行繳納半數，並依法提起訴願者，暫緩移送法院強制執行」
    ，亦非關於提起訴願期間之說明，原告之主張，要無可採，附此敘明。
四、依行政訴訟法第一百零七條第一項第十款、第一百零四條、民事訴訟法第九十五
    條、第七十八條，裁定如主文。
中      華      民      國    九十二    年      七      月    二十八    日
                      臺 北 高 等 行 政 法 院   第 五 庭
                                              審判長法官  黃清光
                                                    法官  劉介中
                                                    法官  帥嘉寶
右為正本係照原本作成。
如不服本裁定，應於送達後十日內向本院提出抗告狀（須按他造人數附繕本）。
中      華      民      國    九十二    年      七      月    二十八    日
                                                  書記官  楊子鋒


司法院資訊處製作；財團法人民間司法改革基金會備份。
